

ARTUR MIŁKOWSKI

junior front-end developer



694 895 300



O MNIE

Mam 28 lat i szukam swojej pierwszej pracy jako Junior Front-end Developer. Jestem pilnym uczniem sztuki robienia internetów i czuję się gotów do podjęcia poważnych wyzwań.

Przeglądając Wasze realizacje mówiłem do siebie "takie rzeczy chcę robić!", dlatego chcę dołączyć do Waszego zespołu.

TECHNOLOGIE













INNE UMIEJĘTNOŚCI

- j. angielski na poziomie Średniozaawansowanym
- prawo jazdy kat. B

DOŚWIADCZENIE

2015-2018 Vena Art account manager

2012-2015 Twój Robot, Mały Inżynier instruktor zajęć z robotyki

06/2012 Lubelski Klub Biznesu praktyki

EDUKACJA

2018
InfoShare Academy
front-end developer

2011-2015 UMCS ekonomia

Wyrażam zgodę na przetwarzanie moich danych osobowych dla potrzeb niezbędnych przy realizacji procesu rekrutacji zgodnie z Ustawą z dn. 29.08.97 o Ochronie Danych Osobowych (DZ.U. nr 133, poz. 883).